Inventaris van het archief van de Nederlands-Marokkaanse Kamer van Koophandel te Casablanca, 1956-1971
Nationaal Archief, Den Haag
Nederlands-Marokkaanse Kamer van Koophandel
KvK / Ned.-Marok.
1956-1971
I27581
2.30 meter; 46 inventarisnummers.
Normale geschreven, getypte en gedrukte documenten, geen bijzondere handschriftten.
Nationaal Archief, Den Haag
Het archief van de Nederlands-Marokkaanse Kamer van Koophandel in Casablanca, 1956-1970, bevat notulen van vergaderingen en verslagen en correspondentie met zowel Nederlandse als Marokkaanse ambassades, banken, kamers van koophandel en bedrijven. Het archief bevat verder dossiers betreffende het bedrijfsleven in Marokko en jaarbeurzen.
Archiefvorming
Geschiedenis van het archiefbeheer
De verwerving van het archief
Het archief is krachtens bepalingen van de Archiefwet overgebracht.
2.19
Aanwijzingen voor de gebruiker
Openbaarheidsbeperkingen
Volledig openbaar.
Materiële beperkingen
Aanvraaginstructie
Openbare archiefstukken kunnen online worden aangevraagd en gereserveerd. U kunt dit ook via de terminals in de studiezaal van het Nationaal Archief doen. Om te kunnen reserveren dient u de volgende stappen te volgen:
U maakt een profiel aan op www.gahetna.nl, en logt vervolgens in
Via de archiefinventaris (alleen de beschrijvingen met rode nummers) selecteert u het gewenste archiefstuk door op de knop 'Reserveren' te klikken
In het volgende scherm geeft u aan op welke dag u het archiefstuk wilt inzien
Indien u zich bevindt in de studiezaal en een tafelnummer heeft ontvangen kunt u dit nummer vermelden. Als u geen tafelnummer heeft kunt u tafelnummer 777 laten staan
Vervolgens bevestigt u uw reservering door deze te versturen.
Verwant materiaal
Beschikbaarheid van kopieën
Beschrijving van de series en archiefbestanddelen
- VERGADERINGEN EN VERSLAGEN, I.
  - Notulen van vergaderingen van de Raad van Bestuur, met statuten en rapporten betreffende de werkzaamheden van de Kamer van Koophandel., 1966-1970.; 1
  - Jaarverslagen., 1960-1966.; 2
  - Ingekomen verslag van de Nederlandse Economische Missie naar Marokko., 1969.; 3
  - Stukken betreffende vergaderingen van secretarissen van de Nederlandse Kamers van Koophandel in het buitenland., 1956-1957.; 4
  - Dossier "H.P. Stinis": correspondentie, verslagen van vergaderingen,rapporten., 1959-1970.; 5
    Stinis was lid van de Raad van Bestuur.
  - Stukken betreffende algemene vergaderingen., 1969-1970.; 6
  - Stukken betreffende de Federatie van Kamers van Koophandel in Den Haag en de Centrale Raad voor Handelsbevordering., 1968-1970.; 7
- CORRESPONDENTIE, II.
  - Correspondentie met de Nederlandse ambassade in Marokko., 1966-1970.; 8
  - Correspondentie met het Afrika-instituut., 1963-1970.; 9
  - Correspondentie met "Marokkaanse autoriteiten"., 1958-1970.; 10
  - Correspondentie met de Economische Voorlichtingsdienst in Nederland., 1964-1970.; 11
  - Correspondentie met de Algemene Bank Nederland, de Crédit du Maroc en de Société Hollandaise de Banque et de Gestion., 1959-1970.; 12
  - Correspondentie met de Banque de Paris et des Pays-Bas., 1958-1970.; 13
  - Correspondentie met verschillende banken., 1958-1970.; 14
  - Correspondentie met Nederlandse Kamers van Koophandel., 1957-1970.; 15
  - Correspondentie met Marokkaanse Kamers van Koophandel, 1958-1970.; 16
  - Correspondentie met buitenlandse Kamers van Koophandel, gevestigd in Marokko., 1957-1970.; 17
  - Correspondentie met de Nederlandse consul in Casablanca., 1958-1970.; 18
  - Correspondentie met diverse ambassades en consulaten., 1963-1969.; 19
  - Correspondentie met het directoraat Exportbevordering en Informatie Buitenland van het Nederlandse ministerie van Landbouw en Visserij., 1965-1969.; 20
  - Correspondentie met het Nederlands recruteringsbureau voor Marokkaanse arbeiders (ingekomen sollicitaties van Marokkanen, met paspoorten)., 1969-1970.; 21
  - Correspondentie met diverse Nederlandse verenigingen en stichtingen. Getafeld., 1958-1963.; 22
  - Correspondentie met verschillende bedrijven, naar aanleiding van verzoeken om bemiddeling of aanbeveling. Alfabetisch geordend en per letter van tafels voorzien., 1956-1970.; 23-26
    - A-C., 23
    - D-J., 24
    - K-R., 25
    - S-Z., 26
  - Correspondentie met bij de Kamer aangesloten bedrijven., 1956-1970; 27-32
    De serie B. bevat Nederlandse bedrijven, de serie C. Marokkaanse.
    - Dossier B1-25., 27
    - Dossier B26-275., 28
    - Dossier B 276-500., 29
    - Dossier B501-550; C1-50., 30
    - Dossier C51-150., 31
    - Dossier C151-475., 32
- DOSSIERS, III.
  - Stukken betreffende de organisatie van de Kamer van Koophandel., 33-35
    - Dossier "Raad van Bestuur". 1956-197-., 33
    - Dossier "Personeel". 1958-1970., 34
    - Dossier "Kantoor", met stukken betreffende de begroting van de administratie. 1956-1970., 35
  - Dossier "Pers", houdende stukken betreffend contracten met persorganen., 1966-1970.; 36
  - Dossier "Protocol": preséancelijsten en adreslijsten., 1969-1970.; 37
  - Dossiers houdende informatie over het bedrijfsleven in Marokko, geordend per produkt of branche. Genummerd., Z.J; 38-39
    - nr. 1-160., 38
    - nr. 61-208., 39
  - Stukken betreffende internationale jaarbeurzen in Casablanca., 1959-1971.; 40-42
    - 1959, 40
    - 1960, 41
    - 1970-1971, 42
  - Stukken betreffende de Jaarbeurs in Utrecht., 1958-1968.; 43
  - Stukken betreffende activiteiten bij een vlootbezoek van een eskader van de Koninklijke Nederlandse Marine., 1968-1969.; 44
  - Kopieën van rapporten over Marokko ter voorlichting aan bedrijven in Nederland., 1969.; 45
  - Varia., 1969.; 46